# 求助陈版：矿山林地征用费会计处理

提问人：wantness 时间：2021-07-14 20:33:06
公司采矿权证范围内需征用村里的土地，征用费 1200 万，公司全额支付了该笔费用，请问陈老师，该笔费用是计入采矿权-原值还是计入长期待摊费用，

回答人：chenyiwei
一般应确认为长期待摊费用处理，也可以作为无形资产处理（如单独取得了被征收土地的土地证），不应并入采矿权价值。但因为该项资产的受益方式也是通过矿产开采，因此其摊销可能也可以采用产量法。